臺灣臺北地方法院刑事判決
110年度審交易字第463號
公  訴  人  臺灣臺北地方檢察署檢察官
被      告  陳銘鋒


上列被告因過失傷害案件，經檢察官提起公訴（110年度偵字第2
1358號）後，被告於本院審理中就被訴事實為有罪之陳述，經檢
察官聲請改依協商程序而為判決，本院予以同意，判決如下：
    主      文
陳銘鋒犯過失傷害罪，處拘役伍拾捌日，如易科罰金，以新臺幣
貳仟元折算壹日，緩刑貳年，緩刑期間應於民國一一○年十二月
二十八日給付告訴人李承恩新臺幣拾伍萬元，並匯至告訴人李承
恩指定之帳戶。
    事實及理由
一、本件犯罪事實及證據，除引用附件檢察官起訴書之記載外，
    另據被告於本院審理時坦承犯行，核其自白，與起訴書所載
    事證相符，可認屬實，本案事證明確，被告犯行堪予認定，
    應依法論科。
二、論罪科刑：　
　  核被告所為，係犯刑法第284條前段過失傷害罪。依認罪協
    商結果判決如主文所示，並諭知易科罰金之折算標準。
三、附記事項：　　
　㈠被告前未曾因故意犯罪受有期徒刑以上刑之宣告，有臺灣高
    等法院被告前案紀錄表一份在卷可稽，本院認經此偵、審程
    序及科刑宣告後，當知所警惕，無再犯之虞，所宣告之刑以
    暫不執行為適當，依刑法第74條第1項第1款規定，併予緩刑
    諭知，以啟自新，並命被告向被害人給付如主文所示之金額
    ，且此部分依同法第74條第4項之規定得為民事強制執行名
    義，又依同法第75條之1第1項第4款之規定，受緩刑之宣告
    而違反上開本院所定負擔情節重大，足認原宣告之緩刑難收
    其預期效果，而有執行刑罰之必要者，得撤銷其宣告，併為
    說明。
　㈡本案刑事附帶民事移送民事庭，將來判決主文勝訴定讞金額
    如高於新臺幣（下同）15萬元，被告針對第一項合意內容之
    15萬元可主張抵銷，但民事判決勝訴理由，如已將15萬元扣
    除，被告不得主張抵銷。如民事判決主文勝訴定讞金額低於
    15萬元，被告就低於15萬元之差額，不得請求返還。
四、除有刑事訴訟法第455條之4第1項第1款於本訊問程序終結前
    ，被告撤銷協商合意或檢察官撤回協商聲請者；第2款被告
    協商之意思非出於自由意志者；第4款被告所犯之罪非第455
    條之2第1項所定得以協商判決者；第6款被告有其他較重之
    裁判上一罪之犯罪事實者；第7款法院認應諭知免刑或免訴
    、不受理者情形之一，及違反同條第2項「法院應於協商合
    意範圍內為判決；法院為協商判決所科之刑，以宣告緩刑或
    2年以下有期徒刑、拘役或罰金為限」之規定者外，檢察官
    與被告均不得上訴。如有前述得上訴之情形，得自收受判決
    送達之翌日起20日內，向本院提出上訴書狀，上訴於第二審
    法院，併予敘明。
據上論斷，應依刑事訴訟法第455條之2第1項、第455條之8、第4
54條、第455條，刑法第284條前段、第41條第1項前段、第74條
第1項第1款、第2項第3款，判決處刑如主文。
本案經檢察官蕭永昌提起公訴、檢察官邱曉華到庭執行職務。
中    華    民    國    110   年    12    月    6    日
                  刑事第二十庭    法  官  洪英花
以上正本證明與原本無異。
不得上訴。
                                  書記官  洪啟瑞
中    華    民    國    110   年    12    月    7    日
附錄本案論罪科刑依據法條全文：
中華民國刑法第284條
因過失傷害人者，處一年以下有期徒刑、拘役或十萬元以下罰金
；致重傷者，處三年以下有期徒刑、拘役或三十萬元以下罰金。
附件：
臺灣臺北地方檢察署檢察官起訴書
                                    110年度偵字第21358號
　　被　　　告　陳銘鋒　年籍資料詳卷

上列被告因過失傷害案件，已經偵查終結，認應提起公訴，茲將
犯罪事實及證據並所犯法條分敘如下：
　　　　犯罪事實
一、陳銘鋒於民國109年10月6日凌晨零時40分許，騎乘車牌號碼000－0000號普通重型機車，於臺北市中山區市民大道2段與林森北路口西北側機車待轉區停等紅燈時，本應注意機車行駛至交岔路口，其行進應遵守燈光號誌，遇紅燈應依車道連貫暫停，不得逕行插入車道間致交通擁塞，妨礙其他車輛通行，而依當時情形，並無不能注意之情事，竟疏未注意，未待紅燈轉為綠燈即驅車前進，適李承恩騎乘車牌號碼000－0000號普通重型機車沿市民大道2段由東往西方向駛至上開路口，2車遂發生擦撞，致李承恩受有兩側遠端橈骨骨折、左手第一掌骨骨折、右胸挫傷疑似右第四肋骨骨折、頭部外傷併顏面撕裂傷、左手拇指撕裂傷、四肢多處擦挫傷、門牙斷裂2顆等傷害。
二、案經李承恩訴由臺北市政府警察局中山分局報告偵辦。
　　　　證據並所犯法條
一、證據清單及待證事實：
編號 證據名稱 待證事實 1 被告陳銘鋒於警詢之供述 被告坦承確有於上開時、地騎車與告訴人李承恩之機車發生擦撞，致告訴人受有傷害等事實。 2 證人即告訴人李承恩於警詢之證述與指訴 全部犯罪事實。 3 道路交通事故現場圖、道路交通事故調查報告表（一）（二）、現場照片 被告與告訴人確有於上開時、地發生車禍之事實。 4 告訴人之馬偕紀念醫院、國泰綜合醫院診斷證明書 告訴人因本件車禍受有如犯罪事實欄所載傷勢之事實。 5 路口監視錄影檔案光碟暨監視錄影翻拍照片、臺北市政府警察局道路交通事故初步分析研判表 經警方初步分析本件車禍肇因，結果如下： 1.被告闖紅燈。 2.告訴人超速行駛。 
二、核被告所為，係犯刑法第284條前段之過失傷害罪嫌。
三、依刑事訴訟法第251條第1項提起公訴。
　　此　致
臺灣臺北地方法院
中　　華　　民　　國　 110　　年　　8 　　月　　17　　日
                              檢  察  官  蕭永昌   
本件正本證明與原本無異
中　　華　　民　　國　 110　　年　　8 　　月　　31　　日
　　　　　　　　　　　        書　記　官  温婉宜   
附錄本案所犯法條全文 
中華民國刑法第284條
因過失傷害人者，處 1 年以下有期徒刑、拘役或 10 萬元以下
罰金；致重傷者，處 3 年以下有期徒刑、拘役或 30 萬元以下
罰金。